【裁判字號】    95,訴,7574
【裁判日期】    950818
【裁判案由】    清償借款
【裁判全文】
臺灣臺北地方法院民事判決              95年度訴字第7574號
    原      告  新竹國際商業銀行股份有限公司
    法定代理人  丙○○
    訴訟代理人  甲○○
    被      告  乙○○
上列當事人間請求清償借款事件，本院於民國95年8月3日言詞辯
論終結，判決如下：
    主      文
被告應給付原告新臺幣捌拾肆萬玖仟柒佰貳拾壹元，及自民國九
十五年五月六日起至清償日止，按週年利率百分之五．二一計算
之利息，並自民國九十五年五月六日起至清償日止，其逾期在六
個月以內者，按上開利率百分之十，其逾期超過六個月者，按上
開利率百分之二十計付違約金。
訴訟費用由被告負擔。
本判決第一項於原告以新臺幣貳拾捌萬柒仟元供擔保後，得假執
行。
    事實及理由
一、按當事人得以合意定第一審管轄法院，但以關於由一定法律
    關係而生之訴訟為限，前項合意，應以文書證之，民事訴訟
    法第二十四條定有明文。本件兩造已於借據之約定書第十六
    條約定，同意以本院為第一審管轄法院，則本院就本件訴訟
    自有管轄權。
二、原告起訴主張：被告乙○○（原名張蓓貞）於民國九十四年
    三月二十五日向原告借款新臺幣（下同）一百萬元，借款期
    限自九十四年三月二十五日起至一○一年三月二十五日止，
    以一個月為一期，共分八十四期按期平均攤還本金，利息第
    一期起至第六期止，固定計息，第七期起至第八十四期止，
    機動計息，現按週年利率百分之五．二一計算之利息，並約
    定借款人如未按期還本及繳息時，逾期在六個月以內者，按
    上開利率百分之十，逾期超過六個月者，按上開利率百分之
    二十計付違約金，且約定被告如有任何一宗債務不依約清償
    本金時，即喪失期限利益，借款視為全部到期，此有被告所
    簽訂之借據為憑。詎被告自九十五年七月十八日起即未依約
    清償，尚有本金八十四萬九千七百二十一元迄未清償，依借
    據之約定條款第四條約定，被告已喪失期限利益，借款視為
    全部到期，原告爰依消費借貸之法律關係，提起本訴等情。
    並於本院聲明：如主文第一項所示。
三、經查，本件被告稱其確有向原告借款，且已開始協商清償，
    並於本院聲明：原告之訴駁回。如受不利判決，願供擔保請
    准宣告假執行。然被告既自承其確有向原告借上開款項，且
    其已喪失期限利益，借款視為全部到期，依法即應清償上開
    款項。又原告主張之事實，已據其所提出之借據、放款客戶
    往來明細影本等件為證，核屬相符，堪信原告之主張為真實
    。從而，原告依消費借貸之法律關係，請求被告給付借款八
    十四萬九千七百二十一元及如主文第一項所示之利息、違約
    金，為有理由，應予准許。另原告陳明願供擔保請准宣告假
    執行，經核並無不合，爰酌定相當擔保金額准許之。
四、據上論結，本件原告之訴為有理由，依民事訴訟法第78條、
    第390條第2項，判決如主文。
中    華    民    國    95    年     8    月    18    日
                          民事第二庭法  官  汪漢卿
以上正本係照原本作成
如對本判決上訴，須於判決送達後20日內向本院提出上訴狀
中    華    民    國    95    年     8    月    18    日
                                    書記官  許婉如


司法院資訊處製作；財團法人民間司法改革基金會備份。
